# 请教陈版主，母公司向子公司预付的新科研项目专项资金，应该放在什么会计科目核算？

提问人：小红帽茁壮成长 时间：2018-01-12 16:24:19
陈版主，您好！ 母公司向子公司预付的新科研项目专项资金，应该放在什么会计科目核算？ 我感觉是不是属于股权投资性质？谢谢陈版主了

回答人：chenyiwei
考虑以下因素： 1 、该资金的最终来源是否为财政资金，母公司只是代收代付？还是来源于母公司的自有资金？ 2 、研发成果的所有权、使用权的归属？ 3 、对承接该研发项目的子公司而言，除了获取该研发经费以外，能否自主支配该技术的使用，并通过将该技术用于生产产品、对外投资、技术转让或许可他人使用等方式获取经济利益？预计后面这些经济利益是否重大？

提问人：小红帽茁壮成长 时间：2018-01-22 12:48:45
答： 1.是公司自有资金 2.研发成果的所有权、使用权归属于子公司（研发的就是子公司所需的一项技术） 3.主要是为了用于生产，感觉经济利益是重大的，是子公司所处行业的核心竞争力 谢谢陈版主了

回答人：chenyiwei
根据你补充的信息，建议子公司对该研发项目按照无形资产准则的规定进行费用化或资本化的核算，母公司的拨款作为资本公积处理。